【裁判字號】    98,消債清,243
【裁判日期】    981014
【裁判案由】    清算事件
【裁判全文】
台灣台中地方法院民事裁定           98年度消債清字第243號
    聲  請  人
    即  債務人  丙○○
    相  對  人
    即  債權人  臺灣新光商業銀行股份有限公司
                          6、.
    法定代理人  丁○○
                          6、.
    代  理  人  劉俊杰
    相  對  人
    即  債權人  永豐商業銀行股份有限公司
    法定代理人  蔡友才
    代  理  人  楊志宏
    相  對  人
    即  債權人  戊○(台灣)商業銀行股份有限公司
    法定代理人  乙○○
    相  對  人
    即  債權人  台新國際商業銀行股份有限公司
    法定代理人  吳清文
    相  對  人
    即  債權人  臺灣銀行股份有限公司
    法定代理人  辛○○
    代  理  人  許翠華
    複  代理人  周佳慧
    相  對  人
    即  債權人  京城商業銀行股份有限公司
    法定代理人  戴誠志
    代  理  人  蔡旺霖
    相  對  人
    即  債權人  香港商香港上海匯豐銀行股份有限公司
    法定代理人  韋力行
    相  對  人
    即  債權人  三信商業銀行股份有限公司
    法定代理人  庚○○
    代  理  人  莊嘉隆
    相  對  人
    即  債權人  萬泰商業銀行股份有限公司
    法定代理人  韓傑輔
    代  理  人  張崇益
    相  對  人
    即  債權人  日盛國際商業銀行股份有限公司
    法定代理人  陳  棠
    代  理  人  甲○○
    相  對  人
    即  債權人  新加坡商星展銀行股份有限公司
                （原「寶華商業銀行股份有限公司」）
    法定代理人  己○○
    代  理  人  黃乙文
上列當事人間因消費者債務清理事件，債務人聲請清算，本院裁
定如下：
    主    文
債務人丙○○自中華民國98年10月14日16時起開始清算程序，並
同時終止清算程序。
    理    由
一、按法院開始清算程序之裁定，應載明其年、月、日、時，並
    即時發生效力；債務人之財產不敷清償清算程序之費用時，
    法院應裁定開始清算程序，並同時終止清算程序，消費者債
    務清理條例第83條第1項、第85條第1項分別定有明文。
二、本件聲請人即債務人聲請意旨略以：聲請人積欠之債務達16
    ,975,984元｛無擔保債務2,192,984元、保證債務14,783,00
     0元（主債務人為其配偶蔡長明經營之「韋誠食品有限公司
    」）｝，惟聲請人目前打零工，每月薪資約10,000元左右。
    是聲請人之財產及收入不足以清償債務，與最大債權銀行永
    豐商業銀行股份有限公司進行前置協商而不成立，又聲請人
    即債務人又未經法院裁定開始更生程序或許可和解或宣告破
    產，爰聲請清算等語。
三、經查：債務人所主張之上開事實，業據提出戶籍謄本、國民
    身分證、前置協商不成立通知書、債權人清冊（債務16,975
    ,984元）、財產及收入狀況說明書、財團法人金融聯合徵信
    中心當事人查詢個人資料（信用報告）回覆書、財政部台灣
    省中區國稅局財產歸屬資料清清單（含配偶）、財政部台灣
    省中區國稅局96、97年度綜合所得稅各類所得資料清單（含
    配偶）附卷為證，此外又查無聲請人即債務人有消費者債務
    清理條例第6條第3項、第8條或第82條第2項所定駁回清算聲
    請之事由存在，則聲請人即債務人聲請清算，應屬有據。再
    查，依據聲請人即債務人所提財產及收入狀況說明書所載，
    債務人並無任何財產（其所有之不動產，業遭本院拍賣），
    至於其配偶蔡長明雖具有坐落台中縣太平市之土地，惟該土
    地僅係共有，債務人應有部分僅9/1000，且目前為道路用地
    ，公告現值約 142,000元），若必須進行夫妻剩餘財產請求
    權之清算，則必須再進行拍賣程序，顯無多大價值，矧到場
    債權人於本院98年10月14日訊問時亦表明毋庸拍賣，再參酌
    本件清算程序之規模，堪認債務人之財產應不敷清償清算程
    序之費用，自應裁定開始本件清算程序，並同時終止清算程
    序，爰裁定如主文。
中    華    民    國    98    年    10    月    14    日
                  民事庭法  官      顏世傑
上為正本係照原本作成
「開始清算程序」之裁定不得抗告，如不服「同時終止清算程序
」之裁定，應於裁定送達後10日內，以書狀向本院提出抗告，並
繳納抗告費新臺幣1000元。
中    華    民    國    98    年    10    月    14    日
                        書記官      魏宏銘


司法院資訊處製作；財團法人民間司法改革基金會備份。
